# 金融资产整体转移损益

提问人：xuezhi340123 时间：2016-03-11 17:42:24
cpa教材内容：金融资产整体转移损益=收到的对价+原直接计入所有者权益的公允价值变动--所转移金融资产的账面价值问题：为什么这里只说原计入所有者权益的公允价值变动 ，按我的理解原计入损益的公允价值变动也应该计入金融资产转移损益里面（交易性金融资产在处置时原计入损益的的公允价值变动转入投资收益以确认处置损益）。但是这里教材强调原计入权益的公允价值变动而排出了计入损益的公允价值变动，想不通，求陈老师指点下。

回答人：chenyiwei
“原计入损益的公允价值变动”在相关金融资产终止确认时只是损益项目的重分类，不影响损益总额，而且IFRS下也没有将“公允价值变动损益”转入“投资收益”之类做法，自然就不会在准则中提及了。